---
title: "Pisa GAM"
Author: "Antonio Pascual Hernández"
output: html_document
---
### Objetivo
El objetivo es modelizar la relación entre la puntuación media (OSS) y el resto de variables, utilizando modelos de splines y GAM.

```{r setup, include=FALSE}
library(magrittr) # Pipe operators
library(corrplot) # Correlations
library(ggcorrplot)  # Correlations
library(PerformanceAnalytics) # Correlations
library(leaps) # Model selection
library(readr)
library(skimr)
library(mgcv)
library(janitor) 
library(rsample)   
library(glmnet)   
library(broom) 
library(mgcv)
library(tidyverse)# Para las Estimaciones GAM
library(imputeTS)
```

```{r}
pisa <- read.csv("pisasci2006.csv")
pisa %<>%
  select(Country, Overall, Interest, Support, Income, Health, Edu, HDI) 
pisa %<>% clean_names()

```
Cargamos el fichero de datos y seleccionamos las variables que vamos a utilizar.

```{r}
pisa <- na_mean(pisa)
pisa %<>% distinct(country,.keep_all= TRUE)
```
Sustituimos los NAs por la media y los duplicados

```{r}
skim(pisa) 
```
Estudiamos nuestra dataset con skim()

### Graficos
```{r}
par(mfrow=c(2,4))
plot(pisa$overall,pisa$explain)
plot(pisa$overall,pisa$issues)
plot(pisa$overall,pisa$evidence)
plot(pisa$overall,pisa$interest)
plot(pisa$overall,pisa$support)
plot(pisa$overall,pisa$income)
plot(pisa$overall,pisa$Health)
plot(pisa$overall,pisa$edu)
plot(pisa$overall,pisa$hdi)
```

A continuación, se estudiaran los grados de libertad de las variables que pueden ser lineales: Interest, Issues y Evidence.

### Splines de Interest
```{r}
spl_interest <- smooth.spline(x = pisa$interest, y = pisa$overall, cv = TRUE)
spl_interest$df
```

### Splines de Income
```{r}
spl_interest <- smooth.spline(x = pisa$income, y = pisa$overall, cv = TRUE)
spl_interest$df
```

### Splines de Support
```{r}
spl_interest <- smooth.spline(x = pisa$support, y = pisa$overall, cv = TRUE)
spl_interest$df
```


### Splines de Edu
```{r}
spl_interest <- smooth.spline(x = pisa$edu, y = pisa$overall, cv = TRUE)
spl_interest$df
```


### Splines de Health
```{r}
spl_interest <- smooth.spline(x = pisa$health, y = pisa$overall, cv = TRUE)
spl_interest$df
```


### Splines de IDH
```{r}
spl_interest <- smooth.spline(x = pisa$hdi, y = pisa$overall, cv = TRUE)
spl_interest$df
```

### Creaccion y comparacion de modelos
```{r}
modelo1 <- gam(overall ~ s(interest) + s(support) + s(income)  + s(edu) + s(health)  , data = pisa)
par(mfrow = c(2, 3))
plot(modelo1, se = TRUE, col = 'blue', lwd = 2)
```
El modelo1 es un modelo que tiene 5 spines

```{r}
modelo2 <- gam(overall ~ interest + support + s(income) + health + s(edu) + s(hdi), data = pisa)
par(mfrow = c(1, 3))
plot(modelo2, se = TRUE, col = 'blue', lwd = 2)
```
El modelo2 tiene 3 variables lineales y 3 splines

Comparamos los modelos
```{r}
anova(modelo1,modelo2,test='F')
```
Observamos que es modelo2 es mejor opcion 

A continuación, se estudian laas caracteristicas del modelo
```{r}
summary(modelo2)
```