---
title: "BMW vs VOLKSWAGEN"
author: "Antonio Pascual Hernández"
date: "26/11/2020"
output:
  html_document:
    df_print: paged
utput:
  pdf_document:
    latex_engine: xelatex
---

## 1. Introducción

Utilizando datos diarios de los dos series desde el año 2014, debemos analizar la relación entre BMW y Volkswagen, estimando el modelo garch de BMW, estudiar si están cointegradas, plantear un modelo VAR mensual entre los dos activos y estimar un modelo HHM para la serie semanal de BMW.


```{r, echo=FALSE, warning=FALSE, message=FALSE}
rm(list=ls())
library(quantmod)
```

## 2. Datos
Obtenemos los datos de BMW y Volkswagen a través de Yahoo Finance y el paquete "quantmod", que permite obtener datos financieros históricos:

### BMW
```{r, warning=FALSE, message=FALSE}
sSymbol="BMW.DE"
BMW <- getSymbols(sSymbol, from="2014-01-01", to="2020-11-20",auto.assign=FALSE) 
```


### VOLKSWAGEN
```{r, warning=FALSE, message=FALSE}
VOLW <- getSymbols("VOW3.DE", from="2014-01-01", to="2020-11-20",auto.assign=FALSE) 
```

## 3. Modelo Garch de BMW
Con el fin de realizar el análisis de la volatilidad, es necesario especificar esta dependencia, para lo que se utilizan los modelos del tipo de Heteroscedasticidad condicional autorregresiva generalizada (GARCH).

```{r, echo=FALSE, warning=FALSE, message=FALSE}
library(forecast)
library(fGarch)
```

Se define la función del Multiplicador Lagrangiano:
```{r, echo=FALSE, warning=FALSE, message=FALSE}
#funciones
archTest <- function(rtn,m=10){
  # Perform Lagrange Multiplier Test for ARCH effect of a time series
  # rtn: time series
  # m: selected AR order
  # TSAY(2013)
  y=(rtn-mean(rtn))^2
  T=length(rtn)
  atsq=y[(m+1):T]
  x=matrix(0,(T-m),m)
  for (i in 1:m){
    x[,i]=y[(m+1-i):(T-i)]
  }
  md=lm(atsq~x)
  summary(md)
}
```

```{r, echo=FALSE, warning=FALSE, message=FALSE}
xData=Ad(BMW)
xData=Ad(VOLW)
```

Se debe calcular el retorno aritmético diario:
```{r, echo=FALSE, warning=FALSE, message=FALSE}
#Calculate Daily Arithmetic Return
dRentCont=dailyReturn(xData,type='log',leading=FALSE)
#Exclude NA (First data)
dRentCont=na.exclude(dRentCont)
```

```{r, echo=FALSE, warning=FALSE, message=FALSE}
plot.zoo(cbind(xData,dRentCont),main=paste(sSymbol," y  Rentabilidad"),xlab="años",ylab=c("Precio","rentabilidad"))
grid(lwd=2)
```

Si se representan los precios y los rendimientos de las acciones de BMW, se puede observar que los precios cayaeron entre 2015-2016 y en 2020 debido al COVID-19, y por lo tanto, también se observa una mayor variación de las rentibilidades en esos periodos.

A continuación se estudiará la volatilidad del modelo GARCH:
Se representa el Plot return squared:
```{r, echo=FALSE, warning=FALSE, message=FALSE}
plot.zoo(cbind(Ad(BMW),dRentCont,dRentCont^2),main=paste(sSymbol," y  Rentabilidad"),xlab="años",ylab=c("Precio","rentabilidad","Volatilidad"))
```
### Testing mean
```{r, echo=FALSE, warning=FALSE, message=FALSE}
t.test(dRentCont)
```

Reprsentacion de la Función de autocorrelación simple y Función de autocorrelación parcial (ACF & PACF):
```{r, echo=FALSE, warning=FALSE, message=FALSE}
VolProxy=dRentCont^2
```

```{r, echo=FALSE, warning=FALSE, message=FALSE}
tsdisplay(VolProxy)
```
Tras observar los gráficos de ACF Y PACF, se puede concluir que existe autocorrelación y autocorrelación parcial entre los retardos.

### Ljung-Box Test:
La prueba de Box-Ljung es una herramienta de diagnóstico utilizada para probar la falta de ajuste de un modelo de serie temporal.
```{r, echo=FALSE, warning=FALSE, message=FALSE}
Box.test(VolProxy,lag=10,  type="Lj")
Box.test(VolProxy,lag=20,  type="Lj")
Box.test(VolProxy,lag=40,  type="Lj")
```
### LM test
```{r, echo=FALSE, warning=FALSE, message=FALSE}
archTest(dRentCont,20)
```
### ARCH(1,1)
```{r, echo=FALSE, warning=FALSE, message=FALSE}
m1=garchFit(~1+garch(1,0),data=dRentCont,trace=F) # Fit an ARCH(1) model
summary(m1)
```

```{r, echo=FALSE, warning=FALSE, message=FALSE}
resi=residuals(m1,standardize=T) #residuals
resi=xts(resi,order.by=index(dRentCont)) #residuals as xts
tsdisplay(resi^2) #acf pacf residuals
```
### GARCH(1,1)
```{r, echo=FALSE, warning=FALSE, message=FALSE}
m2=garchFit(~1+garch(1,1),data=dRentCont,trace=F) # Fit an GARCH(1,1) model
summary(m2)
```

Tanto para el ARCH(1,1) como para el GARCH(1,1) obtenemos el AIC y el BIC. Si comparamos el AIC, se prefiere el GRANCH(1,1).

```{r, echo=FALSE, warning=FALSE, message=FALSE}
resi=residuals(m2,standardize=T) #residuals
resi=xts(resi,order.by=index(dRentCont)) #residuals as xts
tsdisplay(resi^2) #acf pacf residuals
#plot(m2)
```

### t-student
```{r, echo=FALSE, warning=FALSE, message=FALSE}
m3=garchFit(~1+garch(1,1),data=dRentCont,trace=F,cond.dist="std")
summary(m3)
#plot(m3)
```

```{r, echo=FALSE, warning=FALSE, message=FALSE}
v1=volatility(m3)  # Obtain volatility
v1=xts(v1,order.by=index(dRentCont)) #  volatility as XTS
plot(sqrt(252)*v1)
```
```{r, echo=FALSE, warning=FALSE, message=FALSE}
resi=residuals(m3,standardize=T) # Standardized residuals
resi=xts(resi,order.by=index(dRentCont)) # Standardized residuals as XTS
tsdisplay(resi^2) #acf pacf residuals
plot(resi)
```
```{r, echo=FALSE, warning=FALSE, message=FALSE}
predict(m3) #forecast volatility
predict(m3, n.ahead = 10, plot=TRUE, crit_val=2) #plot with 2*standard error
predict(m3,n.ahead=20,plot=TRUE,conf=.9,nx=100) # plot 100 data with 90% confidence
```

## 4. Modelos VAR

Las relaciones de retroalimentación (bidirecionalidad) se modelizancon los vectores autorregresivos (VAR).

En un VAR, todas las variables son tratadas simétricamente.

```{r, echo=FALSE, warning=FALSE, message=FALSE}
library(vars)
```


```{r, echo=FALSE, warning=FALSE, message=FALSE}
rbmw=monthlyReturn(BMW[,6])
rvolw=monthlyReturn(VOLW[,6])
```

Se genera el vector:
```{r, echo=FALSE, warning=FALSE, message=FALSE}
vY=cbind(rbmw,rvolw)
colnames(vY)=c("BMW","VOLW")
vY=na.omit(vY)
```

### Seleccionar modelo.
Para una selección de modelo más establecida, puede considerar el uso de VARselect(), que proporciona múltiples criterios de información.
```{r, echo=FALSE, warning=FALSE, message=FALSE}
VARselect(vY)
```

### Estimación
Los parámetros estimados y otros múltiples resultados estadísticos pueden obtenerse mediante el método summary():
```{r}
model.var=VAR(vY)
summary(model.var)
```

```{r , echo=FALSE, warning=FALSE, message=FALSE}
model.var1=VAR(vY,type="none")
summary(model.var1)
```

```{r, echo=FALSE, warning=FALSE, message=FALSE}
causality(model.var1)
```

Las respuestas de impulso son generadas numéricamente por irf()
```{r, echo=FALSE, warning=FALSE, message=FALSE}
model.ri=irf(model.var1)
model.ri
plot(model.ri)
```

### Prediccion
```{r, echo=FALSE, warning=FALSE, message=FALSE}
predict(model.var1, n.ahead = 8, ci = 0.95)
```