---
title: "Casual Impact"
author: "Antonio Pascual"
date: "13/12/2020"
output:
  html_document:
    df_print: paged
---

```{r setup, include=FALSE}
knitr::opts_chunk$set(echo = TRUE)
```
## 1. Introducción
Utilizando datos diarios de los dos series desde el año 2014, debemos analizar la relación entre BMW y Volkswagen utilizando el modelo de Causal Impact, para estimar el efecto del diesel gate.
Se dividiran los datos en dos peridos: antes de Emissions Gate y después del Emissions Gata.

```{r, echo=FALSE, warning=FALSE, message=FALSE}
library(readr)
library(dplyr)
library(tidyr)
library(ggplot2)
library(xts)
library(CausalImpact)
library(quantmod)
```

```{r, echo=FALSE, warning=FALSE, message=FALSE}
getSymbols('BMW.DE', from = '2014-01-01', to = Sys.Date())
bmw <- BMW.DE[,6]

getSymbols('VOW.DE', from = '2014-01-01', to = Sys.Date())
volk <- VOW.DE[,6]

```

```{r, echo=FALSE, warning=FALSE, message=FALSE}
pre_period <- as.Date(c("2014-01-01", "2015-09-01"))
post_period <- as.Date(c("2015-09-02", "2020-12-06"))
Volskwagen_c <- cbind(volks, bmw)
BMW<-cbind(bmw,volks)
Volskwagen_c<-na.omit(Volskwagen_c)
VOL<-na.omit(bmw_c)
```

## 2. Casual Impact
```{r , echo=FALSE, warning=FALSE, message=FALSE}
causalimpact <- CausalImpact(VOL, pre.period = pre_period, post.period = post_period)
```

```{r , echo=FALSE, warning=FALSE, message=FALSE}
summary(causalimpact)
plot(causalimpact)
plot(causalimpact, "original")
```
Como se observa después del Emissions Gate hubo una clara caida en el valor de Volkswagen.

```{r , echo=FALSE, warning=FALSE, message=FALSE}

summary(causal, "report")
```

```{r}
causal1 <- CausalImpact(BMW, pre.period = pre_period, post.period = post_period)
```
```{r}
summary(causal1)
plot(causal1)
plot(causal1, "original")
```

En el caso de BMW, podemos observar que tras el Emission Gate, BMW no sufre las mismas consequencias que Volskwagen. 
```{r}
summary(causal1, "report")
```

