---
title: "Ventas de Apple"
author: "Antonio Pascual Hernández"
date: "16/11/2020"
output:
  pdf_document: default
  html_document:
    df_print: paged
---
## Introducción
Se debe elegir el modelo ETS y el modelo ARIMA que mejor predice las ventas, habiendo dejado fuera de la estimación los trimestres del 2017.

Cargamos los datos: 
```{r, warning=FALSE, message=FALSE}
apple <- read.csv("IngresosApple.csv", sep  = ";")
head(apple)
```

Cargamos las librerias que vamos a necesitar: 
```{r, warning=FALSE, message=FALSE}
require(forecast)
require(xts)
require(ggplot2)
library(ggfortify) #Plot Monthplot
library(dplyr)
```

Como las fechas están representadas por trimestres, debemos escribirlas en formato fecha para poder continuar con el análisis: 
```{r, warning=FALSE, message=FALSE}
fechas <- seq(as.Date("2008-04-01"), as.Date("2017-09-30"), by = "quarter")
fechas
apple <- mutate(apple, Date =fechas)
```

Comprobamos que las fechas se han cambiado correctamente: 
```{r, warning=FALSE, message=FALSE}
head(apple)
```


```{r, warning=FALSE, message=FALSE}
#Convert data to XTS
xapple=xts(apple$Ingresos, order.by = as.Date(apple$Date),frequency=4)
xapple=to.quarterly(xapple)
zapple=as.zoo(xapple$xapple.Close)
autoplot(zapple)+ggtitle("Primas Trimestrales Apple")+xlab("Trimestres")+ylab("Primas")
```

```{r, warning=FALSE, message=FALSE}
#Convert data to XTS
xapple=xts(apple$Ingresos, order.by = as.Date(apple$Date),frequency=4)
xapple=to.quarterly(xapple)
zapple=as.zoo(xapple$xapple.Close)
autoplot(zapple)+ggtitle("Primas Trimestrales Apple")+xlab("Trimestres")+ylab("Primas")
```

### Transformacion Logarítmica
```{r, warning=FALSE, message=FALSE}
zlapple=log(zapple)
df_newl <- data.frame(value = as.vector(zlapple),
                     time = time(zlapple))
ggplot(df_newl)+geom_point(aes(x=time,y=value))+geom_line(aes(x=time,y=value))+ylab("Ventas")+ggtitle("Ventas Trimestrales LOG Apple")+xlab("Trimestres")
```

```{r, warning=FALSE, message=FALSE}
#Transform to ts data
tsapple=ts(coredata(zapple), start = c(2008, 2), frequency = 4)
#Seasonal Plot
ggfreqplot(tsapple,freq=4,nrow=1,facet.labeller=c("1T","2T","3T","4T"))+ggtitle("Primas Trimestrales")
```

## Descomposicion

```{r, warning=FALSE, message=FALSE}
stl(tsapple[, 1], s.window = "periodic")
plot(stl(tsapple[, 1], s.window = "periodic"))
```

# Modelos ETS
Eliminamos los últimos 3 trimestres.
Estimamos y predecimos con modelo no estacionales.

Como debemos dejar fuera de la estimación los trimestres de 2017 y en nuestro dataset encontramos 3 trimestres de 2017, nuestro c0mit será igual a 3.
```{r, warning=FALSE, message=FALSE}
#Select number of observation to compare forecast
cOmit=3

#Data Size
nObs=length(zapple)

#sub_sample
oapple <- window(zapple,start=index(zapple[1]),end=index(zapple[nObs-cOmit]))

#Fit Simple Exponential Smoothing
fit1 <- ses(oapple)

#Fit Holt
fit2 <- holt(oapple)

#Fit Holt- exponential
fit3 <- holt(oapple ,exponential=TRUE,initial="simple")

#Fit Holt - damped
fit4 <- holt(oapple,damped=TRUE)

#Fit Holt - (exponential+damped)
fit5 <- holt(oapple,exponential=TRUE,damped=TRUE)
```

Resultados de los modelos:
```{r, warning=FALSE, message=FALSE}
fit1$model
fit2$model
fit3$model
fit4$model
fit5$model
```
De acuerso con el AIC, el modelo 5 (exponential+damped) sería la mejor opción

### Representación gráfica de los modelos
```{r, warning=FALSE, message=FALSE}
plot(fit3, type="o", ylab="Primas",  flwd=1, plot.conf=FALSE)
lines(window(zapple),type="o")
lines(fit1$mean,col=2)
lines(fit2$mean,col=3)
lines(fit4$mean,col=5)
lines(fit5$mean,col=6)
legend("topleft", lty=1, pch=1, col=1:6,
       c("Data","SES","Holt's","Exponential",
         "Additive Damped","Multiplicative Damped"))
```

A continuación estimamos modelos no estacionales: 
```{r, warning=FALSE, message=FALSE}
#seasonal model Holt-winters
fit6 <- hw(oapple,seasonal="additive")
fit7 <- hw(oapple,seasonal="multiplicative")



#Plot models
plot(fit7,ylab="Primas",
     plot.conf=FALSE, type="o", fcol="white", xlab="Year")
lines(window(zapple),type="o",col="blue")
lines(fitted(fit6), col="red", lty=2)
lines(fitted(fit7), col="green", lty=2)
lines(fit6$mean, type="o", col="red")
lines(fit7$mean, type="o", col="green")
legend("topleft",lty=1, pch=1, col=1:3, 
       c("data","Holt Winters' Additive","Holt Winters' Multiplicative"))
```

### Seleccionamos de forma automática el modelo ETS

```{r, warning=FALSE, message=FALSE}
## Select automatic ETS
etsfit<-ets(oapple)
#forecast model
fventas.ets=forecast(etsfit)
#Results
summary(fventas.ets)
```


```{r, warning=FALSE, message=FALSE}
#Plot
plot(fventas.ets)
lines(window(zapple),type="o")
```

### Comparación entre los valores actuales y los valores predichos: 
```{r, warning=FALSE, message=FALSE}
matrix(c(fventas.ets$mean[1:cOmit],zapple[(nObs-cOmit+1):nObs]),ncol=2)
```

## Predicciones y Precisión
```{r, warning=FALSE, message=FALSE}
etsfit<-ets(window(tsapple,end=2016+4/4))
fventas.ets=forecast(etsfit,h=cOmit)
forecast:::testaccuracy(fventas.ets$mean,window(tsapple,start=2017),test = NULL, d = NULL, D = NULL)
```

# Modelos ARIMA
```{r, warning=FALSE, message=FALSE}
#Select number of observation to compare forecast
cOmit=3

#Data Size
nObs=length(zapple)

#sub_sample
oapple <- window(zapple,start=index(zapple[1]),end=index(zapple[nObs-cOmit]))

#out sample (real data to forecast performance)
papple <- window(zapple,start=index(zapple[nObs-cOmit+1]),end=index(zapple[nObs]))
```

### Creamos un modelo ARIMA
```{r, warning=FALSE, message=FALSE}
fit1=auto.arima(oapple,lambda=0)
summary(fit1)
```

Análisis de los Residuos: 
```{r, warning=FALSE, message=FALSE}
ggtsdisplay(fit1$residuals)
```
El gráfico del ACF no muestra correlación entre los residuos.
Se observa en el gráfico del PACF que ningún lag es significativo. 

## Box-Ljung Test
```{r, warning=FALSE, message=FALSE}
Box.test(fit1$residuals,lag=4, fitdf=3, type="Lj")
```

```{r, warning=FALSE, message=FALSE}
Box.test(fit1$residuals,lag=8, fitdf=3, type="Lj")
```

```{r, warning=FALSE, message=FALSE}
Box.test(fit1$residuals,lag=12, fitdf=3, type="Lj")
```

La hipótesis nula del Test Box-Ljung implica que los residuos son ruido blanco, y como p-valor > 0.05, se acepta la hipótesis nula.

```{r, warning=FALSE, message=FALSE}
fventas.arima=forecast(fit1)

df_new <- data.frame(value = as.vector(zapple),
                     time = time(zapple))


ggplot(df_new)+geom_point(aes(x=time,y=value))+geom_line(aes(x=time,y=value))+ geom_forecast(fventas.arima,alpha=0.4)+ggtitle("ARIMA: Predicción Apple")
```

```{r, warning=FALSE, message=FALSE}
fventas.arima
```

## Comparación entre ARIMA y ETS
Si comparamos los MAPE de los modelos ETS y ARIMAS, escogeriamos ARIMAS ya que el MAPE DE ARIMAS (8.284962) es menor que el MAPE de ETS (8.677434).